# 增资，评估后，如何计算应出资金额

提问人：xianjuxiang 时间：2011-04-06 16:36:37
被投资公司为国有相对控股公司，应要求进行增资前整体评估。评估后略有增值。现在各个股东都有增资，但是不是同比例增资。请问如何计算各个股东应该增资资多少呢，是按照审计报告中的净资产计算呢，还是按照评估价值计算？

回答人：chenyiwei
一般基于评估值计算。但评估值只是各方股东协商的基础和起点，最终取决于各方股东的协商结果。